臺灣臺南地方法院刑事判決　　　　　　　 96年度訴字第679號
公　訴　人　臺灣臺南地方法院檢察署檢察官
被　　　告　甲○○
上列被告因違反森林法案件，經檢察官提起公訴（96年度偵字第
7236號），被告於本院準備程序進行中，先就被訴事實為有罪之
陳述，經本院合議庭裁定由受命法官獨任進行簡式審判程序，判
決如下：
    主      文
甲○○竊取森林主產物，為搬運贓物，使用車輛，處有期徒刑捌
月，併科罰金新臺幣陸萬玖仟元，罰金如易服勞役，以新臺幣壹
仟元折算壹日。緩刑肆年，緩刑期內付保護管束。扣案之鋤頭、
鋸子各壹支，均沒收。
    事實及理由
一、本案被告甲○○所犯森林法第五十二條第一項第六款竊取森
    林主產物，為搬運贓物使用車輛罪，並非死刑、無期徒刑或
    最輕本刑有期徒刑三年以上之罪，亦非高等法院管轄第一審
    案件，且於準備程序進行中，被告先就被訴事實為有罪之陳
    述，經告知被告簡式審判程序之旨，並聽取檢察官、被告之
    意見後，本院合議庭裁定由受命法官進行簡式審判程序，是
    本案之證據調查，依刑事訴訟法第二百七十三條之二、第一
    百五十九條第二項之規定，不適用傳聞法則有關限制證據能
    力之相關規定；並得依同法第三百十條之二準用第四百五十
    四條之規定製作略式判決書（僅記載「證據名稱」），合先
    敘明。
二、本件犯罪事實均引用起訴書之記載（如附件）。
三、前項犯罪事實，有下列事證足資證明：
（一）、被告於本院審理及偵查中之自白；
（二）、證人鄭鈞騰於警詢中證述；
（三）、扣押書、森林暨自然保育警察隊嘉義分隊代保管條、現
        場照片十二張及扣案之鋤頭、鋸子各一支。
    本件事證明確，被告之犯行，洵堪認定。
四、按所謂森林「主產物」，係指生立、枯損、倒伏之竹木及餘
    留之根株、殘材，國有林林產物處分規則第三條第一款定有
    明文。又森林法第五十二條第一項第一款至第八款之規定，
    為同法第五十條所定竊取森林主、副產物罪之各種加重條件
    ，並非獨立之罪名，竊取森林主副產物，如兼具數款加重條
    件時，因竊取行為祗有一個，仍僅成立一罪。被告甲○○意
    圖為自己不法之所有，於上開時、地竊取森林主產物，並為
    搬運贓物，使用車輛，且已將所竊得前開森林主產物置於其
    等實力支配之下，則其等竊取森林主產物之行為，應係既遂
    ，核其所為，係犯森林法第五十二條第一項第六款為搬運贓
    物，使用車輛，竊取森林主產物罪。另按森林法竊盜罪為刑
    法竊盜罪之特別法，依特別法優於普通法原則，自應優先適
    用森林法第五十二條之加重竊取森林主產物罪處斷，不另論
    以刑法之竊盜罪。爰審酌七里香樹木又稱月橘，為造景盆栽
    界視之為極品，價格高，轉手易，所竊取之七里香樹木，其
    生長期間均為久遠，價值不斐，茄冬樹亦屬珍貴之國寶級森
    林主產物，竟漠視國家法令，為牟取不法所得予以竊取，危
    害自然生態及森林資源，減損森林涵養水源、孕育萬物功能
    ，使後世子孫無法再享有純淨山林之美，所生危害非輕，量
    刑本不宜從輕，惟念及被告犯後坦承犯行，尚有悔意，犯罪
    所得（山價）為二萬三千元，尚非甚鉅及犯後坦認犯行態度
    良好等情一切情狀，量處如主文所示之刑，併依森林法第五
    十二條第一項規定，處以所竊取森林主產物山價新臺幣（下
    同）二萬三千元之三倍即六萬九千元之罰金，並就罰金部分
    定其易服勞役之折算標準，以資懲戒。復查被告前因故意犯
    罪受有期徒刑以上刑之宣告，執行完畢後，五年以內未曾因
    故意犯罪受有期徒刑以上刑之宣告，有臺灣高等法院被告前
    案紀錄表各一紙在卷可憑，本院審酌被告犯罪後，於警詢始
    即坦承違反森林法犯行，迄本院審理中亦坦承上開犯行，已
    有悔意，且經此偵審程序後，當知所警惕，而無再犯之虞，
    認對被告所宣告之刑，以暫不執行為適當，爰併宣告緩刑四
    年，以啟自新，且為使被告於緩刑期內受充分之教化與輔導
    ，預防其再度犯罪，而確實達成緩刑之目的，並宣告於緩刑
    期內併付保護管束。另扣案之鋤頭、鋸子各一支，為被告所
    有，作為竊取上開森林主產物之工具，業經被告於審理中供
    明在卷，應依刑法第三十八條第一項第二款規定宣告沒收。
據上論斷，應依刑事訴訟法第二百七十三條之一第一項、第二百
九十九條第一項前段、第三百十條之二、第四百五十四條第二項
，森林法第五十二條第一項第六款，刑法第十一條前段、第四十
二條第三項前段、第七十四條第一項第二款、第九十三條第一項
、第三十八條第一項第二款，刑法施行法第一條之一，判決如主
文。
本案經檢察官乙○○到庭執行職務。
中　　華　　民　　國　　96　　年　　 6　　月　　29　　日
                  刑事第十一庭　　法  官  黃翰義
以上正本證明與原本無異。
如不服本判決，應於收受送達後10日內向本院提出上訴書狀（應
附繕本）。
                                  書記官  王麗鈞
中　　華　　民　　國　　96　　年　　7 　　月　　2 　　日
附錄本案論罪科刑法條全文：
森林法第52條(加重竊取森林主、副產物罪)
竊取森林主、副產物而有左列情形之一者，處6月以上5年以下有
期徒刑，併科贓額二倍以上五倍以下罰金：
一  於保安林犯之者。
二  依機關之委託或其他契約，有保護森林義務之人犯之者。
三  於行使林產採取權時犯之者。
四  結夥二人以上或僱使他人犯之者。
五  以贓物為原料，製造木炭、松節油、其他物品或培植菇類者
六  為搬運贓物，使用牲口、船舶、車輛，或有搬運造材之設備
    者。
七  掘採、毀壞、燒燬或隱蔽根株，以圖罪跡之湮滅者。
八  以贓物燃料，使用於礦物之採取，精製石灰、磚瓦或其他物
    品之製造者。
前項未遂犯罰之。
第 1 項第 5 款所製物品，以贓物論，沒收之。
